臺灣基隆地方法院民事裁定
111年度亡字第1號
聲  請  人  臺灣基隆地方檢察署檢察官

上列聲請人聲請宣告失蹤人游金同死亡事件，本院裁定如下：
    主    文
游金同（男，民國00年0月00日生，身分證統一編號：Z00000000
0號，最後設籍處所：新北市○○區○○000號）於民國82年7月1日下
午12時死亡。
聲請程序費用由游金同之遺產負擔。
    理    由
一、聲請意旨略以：失蹤人游金同（下稱失蹤人）年滿80歲，籍
    設新北市○○區○○000號，於民國110年8月11日經新北○○○○○○○
    ○依職權向新北市雙溪區牡丹里長連隆盛、鄰長蕭永芳訪查
    失蹤人行蹤，惟其等均表示不知失蹤人何時失蹤等語，推斷
    失蹤人應為79年間失蹤。又失蹤人非國軍退除役官兵輔導委
    員會列管照顧之榮民，並無入出境紀錄，尚無被安置及請領
    生活補助等紀錄，且迄今無任何勞工保險投保紀錄，亦無全
    民健康保險申報就醫資料，臺北市政府殯葬管理處、新北市
    政府殯葬管理處及基隆市立殯葬管理所亦均查無相符資料。
    失蹤人迄今失蹤已逾3年，爰依法聲請宣告失蹤人死亡等語
    。
二、按失蹤人失蹤滿7年後，法院得因利害關係人或檢察官之聲
    請，為死亡之宣告；失蹤人為80歲以上者，得於失蹤滿3年
    後，為死亡之宣告，民法第8條第1項、第2項定有明文。又
    法院准許宣告死亡之聲請，應公示催告，家事事件法第156
    條第1項復有明定。而此公示催告應公告之，該公告應揭示
    於法院公告處、資訊網路及其他適當處所；法院認為必要時
    ，並得命登載於公報或新聞紙，或用其他方法公告之；其報
    明期間，自前項揭示之日起，應有6個月以上，但失蹤人滿
    百歲者，其陳報期間，得定為自揭示之日起二個月以上，此
    觀之家事事件法第156條第3項準用同法第130條第4項、第5
    項規定即明。查聲請人主張之前揭事實，業據其提出新北○○
    ○○○○○○110年8月11日新北瑞戶字第1105854062號函暨函附80
    歲以上在臺有親屬連續3年清查成果皆行方不明者（未列為
    失蹤人口）聲請死亡宣告應附文件檢核表、該所親屬、鄰里
    長或鄰居訪查紀錄表、內政部移民署110年8月2日移署資字
    第1100073063號函、新北市政府社會局110年8月3日新北社
    老字第1101416693號函、新北市政府殯葬管理處110年7月29
    日新北殯館字第1105077313號函、臺北市殯葬管理處110年8
    月3日北市殯儀二字第1103009541號函、基隆市立殯葬管理
    所110年8月3日基殯火字第1100001404號函、新北○○○○○○○○1
    10年7月29日新北瑞戶字第1105853774號函、失蹤人戶籍資
    料、國軍退除役官兵輔導委員會110年7月29日輔服字第1100
    055163號函、80歲以上行方不明人口社會生活軌跡資料比對
    紀錄（3年内無健保就醫、未領取各項給付、各項津貼、勞
    保老年給付、老農津貼、國民年金、公教退撫給與）等件為
    證，自堪信為真實。失蹤人年已逾80歲，其自79年間失蹤，
    迄今既行方不明已逾3年，則聲請人聲請對失蹤人為死亡之
    宣告，核與前開條文尚無不合，應予准許。又本院已定6個
    月期間對失蹤人為宣告死亡之公示催告，並於111年1月20日
    將該公示催告揭示於本院牌示處並將該公告登載於司法院網
    站，現申報期間屆滿6個月，未據失蹤人陳報其生存或知失
    蹤人生死者陳報其所知，亦經本院依職權查明無訛，有本院
    查詢資料在卷可稽，本院自應依法宣告失蹤人死亡。
三、次按宣告死亡之裁定應確定死亡之時，家事事件法第159條
    定有明文。而受死亡宣告者，以判決內所確定死亡之時，推
    定其為死亡；前項死亡之時，應為前條各項所定期間最後日
    終止之時。但有反證者，不在此限，民法第9條亦有明定。
    又民法對於失蹤人失蹤之確定日期不明情形，並未規定，應
    類推民法第124條第2項關於出生日期推定之規定，即失蹤之
    月、日無從確定時，推定其為7月1日失蹤，知其失蹤之月，
    而不知其失蹤之日者，推定其為該月15日失蹤。本件失蹤人
    雖於79年間失蹤，惟確切之失蹤之日期不明，依首揭說明，
    推定其係於79年7月1日失蹤，計至82年7月1日止失蹤屆滿3
    年，故應推定該日下午12時為其死亡之時，爰依法宣告失蹤
    人於82年7月1日下午12時死亡。
四、依家事事件法第154條第3項、第159條第1項，裁定如主文。
中　　華　　民　　國　　111 　年　　8 　　月　　1 　　日
                  家事法庭法  官  何怡穎
以上正本系依照原本作成。
如對本裁定抗告須於裁定送達後10日內向本院提出抗告狀。
中　　華　　民　　國　　111 　年　　8 　　月　　1 　　日
                          書記官  葉憶葇